【裁判字號】    90,交訴,26
【裁判日期】    901127
【裁判案由】    公共危險等
【裁判全文】
臺灣士林地方法院刑事判決                            九十年度交訴字第二六號
    公  訴  人  臺灣士林地方法院檢察署檢察官
    被      告  甲○○
右列被告因公共危險等案件，經檢察官提起公訴 (八十九年度偵字第一Ｏ一七三號)
，本院判決如左：
    主  文
甲○○因過失傷害人，處有期徒刑參月，又駕駛動力交通工具肇事，致人受傷而逃逸
，處有期徒刑柒月，應執行有期徒刑捌月。緩刑肆年。
    事  實
一、甲○○於民國八十九年九月二十六日下午十時五十五分許，駕駛車牌號碼ＦＭ─
    一三三０號自用小客車，沿台北市○○區○○路七段，由北往南行駛，途經同路
    與石牌路口時，理應注意車輛行駛時，駕駛人應注意車前狀況，隨時採取必要之
    安全措施及汽車行駛至交岔路口，轉彎車應讓直行車先行。而依當時情形，係夜
    間但有照明，且道路無障礙、視距良好等情形觀之，並無任何足令甲○○不能注
    意情事，又無不能注意之情事，竟疏於注意，於行經上開交岔路口而左轉入石牌
    路時，竟貿然加速行駛，未留意路況，隨時為停車之準備，適己○○所騎乘以時
    速約六十公里之速度超速而自南往北直行之車號ＢＤＲ—０二六號機車之車頭，
    在上開路口附近之斑馬線上，因閃煞不及，而撞及甲○○所駕駛之車號ＦＭ─一
    三三０號自用小客車右後車體（公訴人誤認甲○○之ＦＭ─一三三０號自用小客
    車撞及己○○之車號ＢＤＲ—０二六號機車），致己○○人車倒地後，受有左側
    遠端橈骨骨折之傷害。甲○○見其駕駛上開車輛肇事致己○○受傷倒地後，竟未
    下車查看並採取救護及其他必要措施並向警察機關報告，逕自繼續駕駛上開車輛
    沿石牌路往東逃逸，經不知名之機車騎士尾隨其車追趕未著而記下車號，並轉告
    隨後趕至現場之不知名社區巡守員，經該巡守員再告之趕至現場之己○○所任職
    公司之負責人庚○○後，始報警循線查獲。
二、案經被害人訴由台北市政府警察局北投分局移送臺灣士林地方法院檢察署檢察官
    偵查起訴。
    理  由
一、訊據被告甲○○固坦承ＦＭ─一三三０號自用小客車為其所有，然失口否認有右
    揭犯行，辯稱：ＦＭ─一三三０號自用小客車係八十九年九月二十五日，在臺北
    縣蘆洲市一名綽號「阿宗」贈送予伊，並辯理過戶，伊於八十九年九月二十六日
    出借上開ＦＭ─一三三０號自用小客車予年籍姓名不詳綽號「阿源」之同業，「
    阿源」於次日始歸還，且伊於八十九年九月二十六日在臺北縣三重市○○路○段
    二四四巷四十六號五樓與戊○現牌云云，惟查：（一）右揭事實迭據告訴人己○○於警訊及偵審中指訴綦詳，並陳稱：其確定肇事之車輛不是紅色，而且係轎車
    等語（本院九十年十月十七日筆錄），證人庚○○於本院證稱：「（問：八十九
    年九月二十六日下午十時五十五分至二十四時許有無去台北市○○路○段與石牌
    路岔路口﹖）有，我接到路人（不知名女姓）通知我們公司周小姐，稱告訴人稱
    發生車禍，到現場後有社區巡守隊多員在場，我到達後巡守員就交給我告訴人的
    皮包及一張紙條，上有記肇事車車號有二號碼，當時該紙條只有一車號，後是巡
    守隊員稱該追肇事車人給他一個號碼，他怕聽錯，所以在同一張紙條再記載另一
    個車號，以防聽錯，該追肇事車之人在我到達時，他已離去，過一會兒警察就來
    了，我就與警察到醫院，當時有二位警察在作筆錄，該紙條在醫院作完筆錄後，
    我未保留而丟棄，我記得該二個車號僅差號碼部份，肇事車是深顏色」等語。證
    人即現場處理員警丁○○於本院證稱：「（問：車號ＦＭ一三三○、ＦＭ一三一
    ○，該二車號何來﹖）是我們到達榮總時被害人告訴我們」等語（均見本院九十
    年十月十一日筆錄），而車號ＦＭ一三一○號，車主為乙○○，車身顏色為紅色
    ，車型為福特六和廂型車，此有公路局新竹區堅理所桃園堅理站公函及所附之汽
    車車籍查詢表一紙在卷可稽，則車號ＦＭ一三一○號汽車之車身顏色、車型顯與
    告訴人指訴之肇事逃逸之車輛不符，自可予以排除，再者，被告所有之車牌號碼
    ＦＭ─一三三０號自用小客車之右側後保險桿有藍色刮漆為被害人之機車顏色，
    告訴人己○○所有之車號ＢＤＲ—０二六號機車亦有黑色刮漆，與被告之車顏色
    相同等情，亦據證人即承辦員警丙○○於偵審中結證屬實，復經本院勘驗無訛，
    載明筆錄在卷，並有車號ＢＤＲ—０二六號機車與ＦＭ─一三三０號自用小客車
    之照片多張卷可稽，足認車號ＢＤＲ—０二六號機車與ＦＭ─一三三０號自用小
    客車確有擦撞之事實甚明。（二）被告甲○○於偵查及審理中，均無法具體指明
    「阿源」其住居所及年籍與聯絡之電話為何，抑且故是否確有「阿源」之人，即
    屬可疑，況且，ＦＭ—一三三０號自小客車係被告在同年月二十五日（即本件車
    禍發生之前一日）甫新購得，為被告甲○○自承在卷，豈會在還車時間、地點均
    未約定之情況下，率而將車出借？倘確如被告所言，「阿源」是要試車子的性能
    ，但何需耗費一日之時間才歸還車輛？被告輕易將車出借，與「阿源」之交情勢
    必匪淺，豈會無法提供任何阿源之聯絡方式或年籍資料？（三）另被告於警、偵
    訊中辯稱本件車禍發生時，其在友人戊○家中玩「排七」，其不認識另二名牌友
    云云（偵卷第六頁反面、第三十四頁），惟至審理時則改稱當時在玩「撿紅點」
    ，其中一明牌有為戊○之妹云云（九十年九月二十六日筆錄），前後所供明顯不
    符，證人戊○雖於審理中經多次傳訊未到，然其於警訊中以明確陳明九月底時被
    告經常到其住處打牌，但無法確定九月二十六日有無與被告一起打牌等語，自不
    足憑為有利被告之依據。（四）此外，復有道路交通事故調查報告表、道交通事
    故補充資料表、交通事故談話記錄表、照片十八幀、行政院國軍退除役官兵輔導
    委員會台北榮民總醫院診斷證明書一份在卷可稽，復據卷內道路交通事故調查報
    告表的現場圖，本件車禍係發生在石牌路與承德路七段路口，當時該路口之號誌
    為承德路七段綠燈，又汽車行駛至交岔路口時，轉彎車應讓直行車先行，道路交
    通安全規則第一百零二條第一項第六款定有明文，被告駕駛汽車行至該路口左轉
    時，本應注意路口之往來車輛並禮讓直行車先行，而當時情形雖係夜間但照明光
    線充足，視距良好，其亦無不能注意之情事，竟疏於注意而率然左轉，致告訴人
    閃避不及，而撞擊其自小客車右後輪而發生本件車禍，縱令告訴人亦有超速之疏
    未（於警訊中自承時速約六十公里），亦無解其過失之責，又被害人己○○因本
    件車禍受傷，與被告之過失行為間顯有相當因果關係，又被告於本件車禍發生後
    ，並未停車而係加速駕車逃逸，業據告訴人指訴甚詳，證人庚○○證稱係由不知
    名之巡守隊員提供車號，證人即警員辛○○及丁○○亦均證稱係依據車號而循線
    查獲，觀之告訴人機車車頭嚴重毀損，本件車禍發生時撞擊力必定甚巨，被告自
    難諉為不知發生車禍，是其在駕駛動力交通工具肇事後，不顧告訴人之安危，未
    為任何救護措施而逕自駕車逃離現場，其有公共危險罪之犯行亦甚為明確，至告
    訴人於偵審中陳稱被告甲○○駕駛ＦＭ─一三三０號自用小客車於夜間行駛未開
    大燈及闖越紅燈云云，惟被告甲○○否認在卷，且告訴人先則陳稱肇事車輛車燈
    不太亮（偵卷第三四頁反面）等語，是告訴人此部分之陳述先後不符，自難認係
    被告於駕駛汽車未開汽車大燈，另告訴人陳稱：其為綠燈直行等語，被告係行駛
    至交岔路口，轉彎車應未讓直行車先行之過失，已如上述，則被告甲○○之方向
    亦應係綠燈，告訴人此部分之指述，亦有誤會，附此敘明。綜上所述，被告上開
    之辯解，係卸責之詞，不足採信，本件事證明確，被告犯行洵堪認定，應依法論
    科。
二、核被告甲○○所為係犯刑法第二百八十四條第一項前段過失傷害罪及第一百八十
    五條之四之肇事逃逸罪。其所犯前開二罪間，犯意各別，罪名互異，應予分論併
    罰，爰審酌被告之過失程度、所生之危害、肇事致人受傷後又逃離現場，情節重
    大，及已給付被害人一萬元之部分賠償金額，犯罪後之態度等一切情狀，分別量
    處如主文所示之刑，並定其應執行刑。末查被告未曾受有期徒刑以上刑之宣告，
    因一時失慮，偶罹刑典，於審理中告訴人復請求本院給予被告自新之機會等語，
    經此刑之宣告後，應知警惕而無再犯之虞，本院因認暫不執行其刑為當，予以宣
    告緩刑，用啟自新。
據上論斷，應依刑事訴訟法第二百九十九條第一項前段，刑法第一百八十五條之四、
、第二百八十四條第一項前段、第五十一條第五款、第七十四條第一款、罰金罰鍰提
高標準條例第一條前段，判決如主文。
本案經檢察官張紜瑋到庭執行職務。
中      華      民      國      九十      年    十一    月    二十七    日
                                      臺灣士林地方法院刑事第一庭
                                          法  官
如不服本判決應於送達後十日內向本院提出上訴狀
附錄本案論罪科刑法條全文


司法院資訊處製作；財團法人民間司法改革基金會備份。
